sk-SK: Odroda sirupu: Karamel; Čokoláda; Príchuť kávy; Ovocie; Javor; Liečivý bylinný; Kukuričný na palacinky; Jednoduchý koktailový; S nulovým obsahom kalórií; Iná
en: Syrup variety: Caramel; Chocolate; Coffee flavoring; Fruit; Maple; Medicinal herbal; Pancake corn; Simple cocktail; Zero calorie; Other
hr-HR: Raznolikost sirupa: Karamela; Čokolada; Aroma kave; Voće; Javor; Ljekovito bilje; Kukuruzni za palačinke; Obični za koktele; Bez kalorija; Ostalo
bg-BG: Разнообразие на сироп: Карамел; Шоколад; Овкусител за кафе; Плодов; Кленов; Лечебен билков; Царевичен за палачинки; Захарен сироп за коктейли; Без калории; Друго
nl: Siroop variëteit: Karamel; Chocolade; Koffiesiroop; Fruit; Esdoorn; Medicinaal kruiden; Pannenkoeken-/maïssiroop; Suikersiroop (cocktail); Geen calorieën; Overig
zh-TW: 糖漿品種: 焦糖; 巧克力; 咖啡風味; 水果; 楓糖; 草本藥用; 鬆餅/玉米糖漿; 調酒原味糖漿; 零卡路里; 其他
pl: Odmiana syropu: Karmelowy; Czekoladowy; Syrop do kawy; Owocowy; Klonowy; Leczniczy, ziołowy; Kukurydziany do naleśników; Prosty syrop do koktajli; Zero kalorii; Inny
ja: シロップの種類: キャラメル; チョコレート; コーヒーフレーバー; フルーツ; メープル; 薬草/ハーブ; パンケーキ/コーン; シンプル/カクテル; ゼロカロリー; その他
nb: Sirupvariant: Karamell; Sjokolade; Kaffearoma; Frukt; Lønn; Medisinsk urt; Pannekakesirup med mais; Sukkersirup for cocktailer; Null kalorier; Annet
es: Variedad de jarabe: Caramelo; Chocolate; Saborizante de café; Fruta; Arce; Hierbas medicinales; Maíz (para panqueques); Almíbar simple; Cero calorías; Otra
da: Sirupvariant: Karamel; Chokolade; Kaffearoma; Frugt; Ahorn; Medicinske urter; Pandekage/majs; Simpel cocktail; Nul kalorier; Andet
hu: Szirupfajta: Karamell; Csokoládé; Kávéízesítő; Gyümölcs; Juharszirup; Gyógynövényes; Palacsinta-/kukoricaszirup; Koktélszirup; Kalóriamentes; Egyéb
pt-PT: Variedade de xarope: Caramelo; Chocolate; Aromatizante de café; Fruta; Ácer; Medicinal (ervas); Milho para panquecas; Simples para cocktail; Zero calorias; Outro
ko: 시럽 유형: 캐러멜; 초콜릿; 커피 향료; 과일; 메이플; 약초; 팬케이크 콘; 심플 칵테일; 제로 칼로리; 기타
vi: Các loại siro: Caramel; Socola; Hương liệu cà phê; Trái cây; Phong; Thảo dược chữa bệnh; Ngô dùng cho bánh pancake; Xi-rô đường pha cocktail; Không calo; Khác
fr: Variété de sirop: Caramel; Chocolat; Arôme de café; Fruits; Érable; Plantes médicinales; Sirop de maïs pour crêpes; Cocktail simple; Zéro calorie; Autre
it: Varietà di sciroppo: Caramello; Cioccolato; Aromatizzante per caffè; Frutta; Acero; Erbe officinali; Sciroppo di mais per pancake; Sciroppo semplice per cocktail; Zero calorie; Altro
ru: Разновидность сиропа: Карамель; Шоколад; Вкусовая добавка для кофе; Фрукты; Клен; Лечебный травяной; Кукурузный для блинчиков; Простой для коктейлей; Без калорий; Другое
fi: Siirappilajike: Karamelli; Suklaa; Kahvimauste; Hedelmä; Vaahtera; Lääkeyrtti; Pannukakku (maissi); Sokerisiirappi (cocktail); Kaloriton; Muu
zh-CN: 糖浆种类: 焦糖; 巧克力; 咖啡调味; 水果; 枫糖浆; 药草; 煎饼玉米; 鸡尾酒糖浆; 零卡路里; 其他
cs: Druh sirupu: Karamel; Čokoláda; Do kávy; Ovocný; Javorový; Léčivý bylinný; Kukuřičný na palačinky; Jednoduchý sirup; Bez kalorií; Jiné
sl-SI: Vrsta sirupa: Karamela; Čokolada; Z okusom kave; Sadje; Javor; Medicinski/zeliščni; Za palačinke/koruzni; Za koktajle (sladkorni sirup); Brez kalorij; Drugo
ro-RO: Varietate de sirop: Caramel; Ciocolată; Aromatizant pentru cafea; Fructe; Arțar; Plante medicinale; Porumb pentru clătite; Sirop simplu pentru cocktail; Zero calorii; Altele
tr: Şurup çeşidi: Karamel; Çikolata; Kahve aroması; Meyve; Akçaağaç; Tıbbi bitkisel; Pankek mısır; Sade kokteyl; Sıfır kalori; Diğer
sv: Sirapsort: Karamell; Choklad; Smaksättning för kaffe; Frukt; Lönn; Medicinska örter; Pannkakssirap (majs); Sockerlag (cocktail); Kalorifri; Annan
el: Ποικιλία σιροπιού: Καραμέλα; Σοκολάτα; Άρωμα καφέ; Φρούτο; Σφένδαμος; Φαρμακευτικά βότανα; Καλαμπόκι για pancakes; Απλό σιρόπι για κοκτέιλ; Χωρίς θερμίδες; Άλλο
lt-LT: Sirupo rūšis: Karamelinis; Šokoladinis; Kavos skonio; Vaisių; Klevų; Vaistinių žolelių; Kukurūzų sirupas blynams; Paprastas kokteilių; Be kalorijų; Kita
th: น้ำเชื่อมชนิดต่างๆ: คาราเมล; ช็อกโกแลต; รสกาแฟ; ผลไม้; เมเปิล; สมุนไพรยา; ข้าวโพดสำหรับแพนเค้ก; ค็อกเทลแบบเรียบง่าย; ซีโร่แคลอรี; อื่นๆ
de: Sirupsorte: Karamell; Schokolade; Kaffeearoma; Frucht; Ahorn; Medizinische Kräuter; Pfannkuchensirup (Mais); Cocktail-Zuckersirup; Ohne Kalorien; Sonstige
pt-BR: Xarope variedade: Caramelo; Chocolate; Aromatizante de café; Frutas; Maple; Ervas medicinais; Milho para panqueca; Simples para coquetel; Zero caloria; Outro